# DILA KIRANTI

## MAHASISWA STATISTIKA UNDIP 2020

Jl. Masjid Saka Tunggal Ds.Cikakak RT 03/04, Kec. Wangon, Kab.Banyumas

+62 878-3031-8317

dilakiranti27@gmail.com

#### PROFIL

Saya adalah pribadi yang memiliki komunikasi baik dan rasa ingin tahu yang tinggi. Saya tertarik untuk menekuni bidang yang berhubungan dengan data dan tekun dalam mengembangkan ilmu yang saya miliki. Selain itu, saya juga suka membuat desain untuk menambah pengalaman softskill saya.

## **PENDIDIKAN**

Mahasiswa S1 Statistika

2020- sekarang

Universitas Diponegoro, Semarang

SMA N 1 Ajibarang, MIPA

2017-2020

Ajibarang, Purwokerto

#### PENGALAMAN

## Ketua Divisi Sosial Himasta Undip, Semarang

Maret 2022- sekarang

- Mengelola SDM yaitu 4 staf dan 3 Program Kerja serta 1 Agenda
- Memberikan arahan kerja kepada staf sosial
- Memonitoring program kerja yang ada di Divisi Sosial selama 1 kepengurusan

## Staf Divisi Humas Dokter Data 2022

Juni 2022-Oktober 2022

## Himasta Undip, Semarang

- Menjadi penghubung antara Juri dan panitia
- Menjadi penghubung media partner yang berkerja sama dengan Dokter Data 2022
- Menjadi penghubung antara mahasiswa dan panitia Dokter Data 2022

#### Staf Divisi Humas LKMMD Psikologi 2022

Februari 2022-Juli 2022

## BEM Psikologi Undip, Semarang

- Menjadi penghubung antara pembicara dan panitia
- Menjadi penghubung antara interviewer dan panitia
- Menjadi penghubung antara dosen dan panitia

# Ketua Pelaksana Statistics Back to Society 2021

Juni 2021-Oktober 2021

## Himasta Undip, Semarang

- Menyusun konsep acara bakti sosial dan edukasi kepada masyarakat
- Mengelola SDM berupa volunteer sebanyak 58 orang
- Memonitoring keberjalanan acara hingga akhir

## Himasta Undip, Semarang

- Menyusun konsep logo bersama dengan tim
- Menyusun dan merancang desain power point dan sertifikat acara
- Menyusun konsep dan merancang video treaser untuk sub kegiatan PMB

## PELATIHAN

- Latihan Manajemen Mahasiswa tingkat Dasar Fakultas Psikologi 2021
- Leadership Training Fakultas Sains dan Matematika 2021
- Latihan Manajemen Mahasiswa Pra Dasar Statistika 2020
- Pelatihan PKM 2020
- Training Software Statistics 2020

## KEAHLIAN

- Software Statistik (SPSS, Minitab, Eviews)
- Photoshop
- Canva
- Public Speaking
- Kritis
- Leadership